# 关于合并层面所得税计算表的计算方法

提问人：茶前 饭 后 时间：2022-12-15 15:02:34
请教版主，合并层面的所得税计算表中，下面列示的如“本期不可抵扣费用”、“本期研发费加计扣除”、“本期未确认暂时性差异及可抵扣亏损”等项目，是不是都要用母公司的税率进行还原列示？（就是用各子公司金额除以子公司税率后再乘以母公司税率），还是直接用各家子公司的数据机械加总求和呢？
我的理解合并层面理应用母公司税率还原，因为站在合并角度考虑，税率就应当用母公司的税率，但如果子公司亏损且不确认递延资产时（子公司所得税费用为 0 ），这样做就不会产生子公司税率差，所以比较矛盾，望版主指点。

回答人：chenyiwei
在合并报表层面的所得税计算表中，在将合并层面的利润总额乘以母公司的适用税率之后，紧接着就是一个税率差的调整项目（母子公司适用不同税率的影响）。相应地，后续各项目如果发生在适用不同税率的子公司，则应依据该子公司自身的适用税率计算填列。

提问人：心海拂清 风 时间：2022-12-17 22:19:25
请教陈版，如果小微企业的子公司自身的适用税率按照法定20%，25%，15%还是实际纳税的7.5%，5%，2.5%等税率计算合理？谢谢

回答人：chenyiwei
是实际纳税的7.5%，5%，2.5%等税率计算合理。